【裁判字號】    90,訴,665
【裁判日期】    900619
【裁判案由】    公共危險
【裁判全文】
臺灣板橋地方法院刑事判決                            九十年度訴字第六六五號
    公  訴  人  臺灣板橋地方法院檢察署檢察官
    被      告  乙○○
    指定辯護人  甲○公設辯護人
右列被告因公共危險案件，經檢察官提起公訴（九十年度偵字第一九七七號），甲○
判決如左：
    主  文
乙○○放火燒燬現供人使用之住宅未遂，處有期徒刑年捌月。扣案之打火機壹個沒
收。
    事  實
一、乙○○於民國九十年一月九日下午五時三十分許，因其不滿鄰居丙○○姪子將機
    車停放在其住處前，而與丙○○之姪子發生爭執進而互毆（所涉傷害部分，未據
    告訴），其一時氣憤難消，竟萌生放火燒燬丙○○現供人使用之住宅之犯意，返
    回住處持其所有之打火機一個及租用之瓦斯桶二桶，至臺北縣三重市○○○路一
    六五號丙○○現使用兼營豆腐工廠之住宅，將其中一桶租用之瓦斯桶拖放置在該
    住宅內豆腐製作工作場中央，然後將瓦斯桶打開，以打火機點燃，著手放火燒燬
    上址丙○○現供人使用之住宅，嗣經丙○○及時發現撲滅，始未燒燬該住宅，並
    報警查獲乙○○，扣得其所有之打火機一個及租用之瓦斯桶二桶。
二、案經丙○○訴由臺北縣警察局三重分局報請臺灣板橋地方法院檢察署檢察官偵查
    起訴。
    理  由
一、訊據被告乙○○對於右揭時地持瓦斯桶、打火機放火燒燬告訴人丙○○住宅未遂
    之犯罪事實坦承不諱，核與告訴人曾映江、現場目擊證人張育嘉指證情節相符，
    並有臺北縣政府消防局第三大隊火災原因調查報告書、現場照片附卷及被告持以
    放火所用之打火機、瓦斯桶扣案可資佐證。本件事證明確，被告犯行堪以認定。
二、核被告乙○○放火燒燬告訴人現供人使用之住宅未遂，所為係犯刑法第一百七十
    三條第三項、第一項之放火燒燬現供人使用住宅未遂罪。其已著手放火行為之實
    施，惟未生燒燬住宅之結果，為未遂犯，爰按既遂犯之刑度減輕其刑。爰審酌被
    告之素行、僅因細故爭吵即施以放火行為之犯罪動機、目的、手段、對告訴人所
    生危害及犯罪後悔悟之態度等一切情狀，量處如主文所示之刑，以資懲儆。扣案
    之打火機一個，係被告所有供犯罪所用之物，業經被告陳明在卷，併予依法宣告
    沒收。至被告持以放火所用之瓦斯桶二桶，依公眾所知均係租用，非屬被告所有
    ，故不得併予宣告沒收，附此敘明。
據上論斷，應依刑事訴訟法第二百九十九條第一項前段，刑法第一百七十三條第三項
、第一項、第二十六條前段、第三十八條第一項第二款，判決如主文。
本案經檢察官曾文鐘到庭執行職務
中      華      民      國    九十      年      六      月     十九     日
    臺灣板橋地方法院刑事第六庭
                                        法  官  彭  全  曄
右正本證明與原本無異
如不服本判決應於送達後十日內向甲○提出上訴狀
                                        書記官  梁  宜  庭
中      華      民      國    九十      年      六      月    二十八    日
附錄本案論罪科刑法條全文：
刑法第一百七十三條
放火燒燬現供人使用之住宅或現有人所在之建築物、礦坑、火車、電車或其他供水、
陸、空公眾運輸之舟、車、航空機者，處無期徒刑或七年以上有期徒刑。失火燒燬前
項之物者，處一年以下有期徒刑、拘役或五百元以下罰金。
第一項之未遂犯，罰之。
預備犯第一項之罪者，處以年以下有期徒刑、拘役或三百元以下罰金。


司法院資訊處製作；財團法人民間司法改革基金會備份。
